臺灣臺中地方法院刑事判決　94年度訴字第1809號
公　訴　人　臺灣臺中地方法院檢察署檢察官
被　　　告　甲○○
上列被告因違反毒品危害防制條例案件，經檢察官提起公訴（九
十四年度毒偵字第二○○○號），及移送併辦（九十四年度毒偵
字第五九三一號、第六二七三號、第六四四三號），被告於準備
程序進行中就被訴事實為有罪之陳述，本院合議庭裁定由受命法
官獨任適用簡式審判程序審理，判決如下：
    主    文
甲○○連續施用第壹級毒品，累犯，處有期徒刑壹年。扣案之第
壹級毒品海洛因貳包（其中壹包淨重零點公克，包裝重零點
壹柒公克，另壹包含袋重零點公克）均沒收銷燬之，扣案之注
射針筒支均沒收；又連續施用第貳級毒品，累犯，處有期徒刑
伍月；應執行有期徒刑壹年月，扣案之第壹級毒品海洛因貳包
（其中壹包淨重零點公克，包裝重零點壹柒公克，另壹包含
袋重零點公克）均沒收銷燬之，扣案之注射針筒支均沒收。
    事實及理由
一、犯罪事實：甲○○曾犯違反麻醉藥品管理條例、違反肅清煙
    毒條例等罪，又於民國（下同）九十二年間，因竊盜案件，
    經本院臺中簡易庭判處有期徒刑六月確定，於九十三年一月
    二十二日縮刑期滿執行完畢。另曾於九十年間因施用毒品案
    件，經觀察、勒戒後，認有繼續施用毒品傾向，經本院裁定
    令入戒治處所施以強制戒治，於九十一年九月九日強制戒治
    期滿，於次日釋放，並經臺灣臺中地方法院檢察署檢察官於
    九十一年十一月十四日以九十一年度戒毒偵字第四五五號為
    不起訴處分。詎甲○○仍不知戒除毒品，於前案強制戒治執
    行完畢後五年內，復分別基於施用第一級毒品海洛因之概括
    犯意，自九十四年二月底某日起，至九十四年十一月二十日
    止，在臺中市中山公園廁所內、臺中市長春公園廁所內等處
    ，以將第一級毒品海洛因摻水放入針筒內注射施打之方式，
    連續施用第一級毒品海洛因多次，約每隔二、三日至一星期
    施用一次不等。另基於施用第二級毒品甲基安非他命之概括
    犯意，自九十四年二月底起，至九十四年六月十六日凌晨一
    時四十分回溯四日內某時止，亦在臺中市中山公園廁所內、
    臺中市長春公園廁所內等處，以將甲基安非他命置入玻璃球
    內，其下以火加熱，再吸入其霧化氣體之方式，施用第二級
    毒品甲基安非他命數次，施用頻率不定。嗣：(一)於九十四年
    三月二十五日凌晨一時五十分許，在臺中市○區○○街七九
    之一號前，為警查獲，並扣得其所有而供施用海洛因所用之
    注射針筒二支（針頭均遭甲○○於查獲時折斷）。(二)於九十
    四年六月十六日凌晨零時三十分許，在臺中市○○路三二二
    號前為警查獲，並扣得海洛因一小包（淨重○．三三公克，
    包裝重○．一七公克）及其所有而供施用海洛因所用之注射
    針筒一支。(三)於九十四年八月九日晚間七時四十五分許，在
    臺中縣大里市○○路、上興街口，因手臂上留有注射痕跡，
    為警發現可疑而查獲。(四)於九十四年十一月二十三日下午三
    時三十分許，在臺中縣大里市○○路二七四號前，因手中握
    有一團衛生紙，為警發現可疑而查獲，並於甲○○手中之衛
    生紙團內，扣得海洛因一小包（含袋重○．三公克）。
二、證據名稱：
  (1)被告甲○○於歷次警詢、偵訊及本院審理時之自白。
  (2)於九十四年三月二十五日扣案之注射針筒二支（附於九十四
    年度毒偵字第二○○○號卷第五六頁證物袋內）。
　(3)中山醫學大學附設醫院藥物濫用檢測中心於九十四年四月十
    二日出具之確認結果報告一紙（附於九十四年度毒偵字第二
    ○○○號卷第四九頁，顯示被告尿液呈海洛因代謝後之可待
    因、嗎啡陽性反應，及甲基安非他命代謝後之安非他命、甲
    基安非他命陽性反應）。
  (4)於九十四年六月十六日扣案之海洛因一小包（經法務部調查
    局鑑定結果，認含第一級毒品海洛因成份，淨重○．三三公
    克，包裝重○．一七公克，見該局九十四年九月二十一日調
    科壹字第一二○○一六四八一號函，附於九十四年度核退字
    第一五九二號卷第二十一頁），及注射針筒一支（保管字號
    ：本院九十四年度院保字第二二五七號，扣押物品清單附於
    本院卷）。
  (5)中山醫學大學附設醫院藥物濫用檢測中心於九十四年六月二
    十三日出具之確認結果報告一紙（附於九十四年度毒偵字第
    六四四三號卷第十一頁，顯示被告尿液呈海洛因代謝後之可
    待因、嗎啡陽性反應，及甲基安非他命代謝後之安非他命、
    甲基安非他命陽性反應）。
  (6)詮昕科技股份有限公司於九十四年八月二十三日出具之尿液
    檢驗報告一紙（附於臺中縣警察局霧峰分局刑案偵查卷宗第
    八頁，顯示被告尿液呈海洛因代謝後之可待因、嗎啡陽性反
    應）。
  (7)被告於九十四年八月九日為警查獲時手臂留有注射痕跡之照
    片二紙（附於臺中縣警察局霧峰分局霧警偵字第○九四○○
    ○一七三四五號刑案偵查卷宗第九頁）。
  (8)於九十四年十一月二十三日扣案之海洛因一小包（含袋重○
    ．三公克）及查獲時所攝照片四紙（附於臺中縣警察局霧峰
    分局霧警偵字第○九四○○五六七○七號刑案偵查卷宗第十
    八、十九頁）。
  (9)詮昕科技股份有限公司於九十四年十二月七日出具之尿液檢
    驗報告一紙（附於本院卷，顯示被告尿液呈海洛因代謝後之
    嗎啡、可待因陽性反應）。
  (10)臺灣臺中地方法院檢察署刑案資料查註紀錄表、臺灣高等法
    院被告前案紀錄表。
三、被告於九十四年三月二十五日凌晨一時五十分許為警盤查時
    ，被告自其所穿著之夾克口袋內取出注射針筒二支並折斷針
    頭丟於地上，為警當場查獲扣案，該二支遭甲○○折斷針頭
    之注射針筒已附於九十四年度毒偵字第二○○○號卷第五六
    頁證物袋內，業如上述。該卷內所附二支注射針筒，及另於
    九十四年六月十六日扣案之注射針筒一支（保管字號：本院
    九十四年度院保字第二二五七號，扣押物品清單附於本院卷
    ），共三支注射針筒，均為被告甲○○所有，供注射毒品海
    洛因之物，業經其供明在卷，應予沒收。惟移送機關臺中市
    警察局第三分局又於九十四年六月二十三日檢送注射針筒二
    支入臺灣臺中地方法院檢察署贓物庫（該署九十四年度保管
    字第三七○五號），顯係誤送。該二支誤送之注射針筒不予
    沒收，併此敘明。
四、依刑事訴訟法第二百七十三條之一第一項、第二百九十九條
    第一項前段、第三百十條之二、第四百五十四條第一項，毒
    品危害防制條例第十條第一項、第二項、第十八條第一項前
    段，刑法第十一條、第五十六條、第四十七條、第五十一條
    第五款、第三十八條第一項第二款，判決如主文。
五、如不服本案判決，得自收受送達之日起十日內向本院提出上
    訴狀（須附繕本）。
中　　華　　民　　國　　94　　年　　12　　月　　30　　日
                  刑事第六庭    法　官　林念祖
以上正本證明與原本無異。
                                書記官　謝明倫
中　　華　　民　　國　　94　　年　　12　　月　　30　　日
附錄本案論罪科刑法條全文
毒品危害防制條例第十條第一項：施用第一級毒品者，處六月以
上五年以下有期徒刑。
毒品危害防制條例第十條第二項：施用第二級毒品者，處三年以
下有期徒刑。
